臺灣臺北地方法院刑事判決　　　　九十三年度簡上字第六六號
　　上　訴　人
　　即　被　告　乙○○
　　選任辯護人　陳生全律師
上列上訴人即被告因竊盜案件，不服本院九十二年度簡字第四０
一三號，中華民國九十三年二月十六日第一審刑事簡易判決（檢
察官聲請簡易判決處刑案號：九十二年度偵字第一三七三二號）
，提起上訴，本院管轄第二審之合議庭判決如下︰
    主      文
上訴駁回。
    事      實
一、乙○○意圖為自己不法之所有，於民國九十二年五月三日下
    午某時許，在臺北市信義區○○○路○段五一四號「傑昇通
    訊有限公司」（下稱傑昇通訊行）內，竊取該通訊行所有置
    放於前址店內桌上之MOTOROLA牌V66型行動電話乙具（手機
    序號為000000000000000號）。嗣於九十二
    年五月五日十七時許，乙○○持上開行動電話至傑昇通訊行
    要求補開發票，經傑昇通訊行之店長丙○○發現該具行動電
    話為店內所失竊之物，遂報警查獲。
二、案經臺北市政府警察局信義分局報請臺灣臺北地方法院檢察
    署檢察官偵查後聲請簡易判決處刑。
    理      由
一、訊據上訴人即被告乙○○固坦承有於九十二年五月五日持上
    開手機至傑昇通訊行要求補開發票，惟矢口否認有何竊盜犯
    行，並辯稱：伊於九十二年五月三日至傑昇通訊行以新台幣
    （下同）三千三百元單買前開行動電話，但忘記索取發票，
    同年月五日至該行要求補開發票，店員不承認出售該手機卻
    指伊竊盜，及手機未貼保固標籤並不表示即非出售云云。經
    查，被告於九十二年五月五日下午約五時左右，持往傑昇通
    訊行要求開立發票之摩托羅拉V66型手機一支（手機序號0
    00000000000000號），為傑昇通訊行於同年
    月三日至警局報案失竊之物，此據證人即傑昇通訊行店長丙○○、店員甲○○二人結證在卷（見本院卷第六一、六二頁
    ），並有報案筆錄之記載可憑（見偵查卷第五頁）。被告雖
    辯稱其因付費購買而取得該手機云云，惟被告於九十二年五
    月三日前往傑昇通訊行詢問手機價格後，並未購買手機，且
    傑昇通訊行自九十二年五月三日至五日間，亦無前開手機之
    交易記錄，業據證人丙○○、甲○○二人證述明確（見本院
    卷第五九頁背面、六一頁、六二頁背面）。而被告所辯之購
    買價格三千三百元，亦與證人丙○○證述之搭配門號售價二
    千餘元，未搭門號售價約六、七千元（均含充電器及手機外
    盒）等語不符（見本院卷第五五頁背面）。參以被告僅持有
    手機，而未取得充電器等配件，該手機亦未貼有保固貼紙，
    除與證人丙○○、甲○○證述之售貨流程不符外，更與一般
    手機交易，通訊行會在手機內黏貼保固貼紙，用以表明保固
    責任之交易習慣有違。遑論被告自白其曾獲消防局配發門號
    及手機、電池、充電器、包裝盒等全套配件使用（見本院卷
    第一二０頁），足認其具有使用手機之經驗，自當知悉手機
    充電器之使用需要，竟於購買手機時未取得相關配件，實難
    信為真實，因認被告所辯前詞，均與事證有違，不足採信。
    又統一發票，乃交易記錄之憑證，除可供作為交易課稅之依
    據外，亦兼有來源證明之性質，是被告如持有購買手機之統
    一發票，固可證明其答辯之購買情節，然於被告未取得發票
    之情形下，要求店家補開，則屬其個人行為，並不足以推論
    其先前合法取得手機之事實；被告辯稱如屬竊盜，不可能於
    事後要求店家補開統一發票云云，顯不足為有利被告之證明
    。綜上所述，被告於手機失竊之五月三日下午五時前往傑昇
    通訊行詢問手機價格後，並未完成交易，而在店內人員均未
    查覺之際，取走前開手機，事證明確，被告竊盜犯行堪予認
    定。至於傑昇通訊行之監視錄影帶雖未攝得被告行竊之經過
    ，惟因其所提出之錄影帶中，係因錄影帶長度限制及時間設
    定之誤，而未攝得該段期間之店內畫面，業經證人丙○○結
    證在卷，並非獨漏被告進入店內觀看手機之經過，是該錄影
    情形尚無礙於本件事實之認定，併此敘明。
二、核被告所為，係犯刑法第三百二十條第一項之竊盜罪。原審
    以證人甲○○及丙○○之指訴，暨贓物認領保管單等證據，
    認定被告之竊盜犯行，並依刑事訴訟法第四百四十九條第一
    項前段、第三項、第四百五十條第一項前段、第三項，刑法
    第三百二十條第一項、第四十一條第一項前段及罰金罰鍰提
    高標準條例第一條前段、第二條等規定，量處被告拘役三十
    日，如易科罰金，以三百元折算一日，其認事用法均無違誤
    ，量刑亦稱妥適。被告上訴意旨仍執前詞，否認犯罪，並指
    摘原審判決不當，提起上訴，為無理由，應予駁回。
據上論斷，應依刑事訴訟法第四百五十五條之一第一項、第三項
、第三百六十八條，判決如主文。
本案經檢察官詹喬偉到庭執行職務。
中    華    民    國    九十四  年   六   月  　七    日
                  刑事第十一庭審判長法　官  劉方慈
                   　　　　　　　　 法　官  林恆吉
                   　　　　　　　 　法　官　陳正昇
以上正本證明與原本無異。
本件不得上訴。
                                    書記官  陳豪達
中    華    民    國    九十四  年   六   月  　七    日
附錄本案論罪科刑法條全文
中華民國刑法第三百二十條：
意圖為自己或第三人不法之所有，而竊取他人之動產者，為竊盜
罪，處五年以下有期
徒刑、拘役或五百元以下罰金。
意圖為自己或第三人不法之利益，而竊佔他人之不動產者，依前
項之規定處斷。
前二項之未遂犯罰之。
